【裁判字號】    98,再,34
【裁判日期】    981102
【裁判案由】    使用執照
【裁判全文】
臺中高等行政法院裁定
                                        98年度再字第34號
聲  請  人  甲○○
輔  佐  人  丙○○
相  對  人  臺中縣政府
代  表  人  乙○○
訴訟代理人  丁○○
            戊○○
上列當事人間因使用執照事件，對於中華民國97年9月30日最高
行政法院97年度裁字第4670號確定裁定，聲請再審，本院裁定如
下︰
    主  文
本件移送最高行政法院。
    理  由
一、按「（第1項）再審之訴專屬為判決之原行政法院管轄。（
    第2項）對於審級不同之行政法院就同一事件所為之判決提
    起再審之訴者，由最高行政法院合併管轄之。（第3項）對
    於最高行政法院之判決，本於第273條第1項第9款至第14款
    事由聲明不服者，雖有前二項之情形，仍專屬原高等行政法
    院管轄。」行政訴訟法第275條定有明文。上開規定，於裁
    定已經確定，而有同法第273條之情形者，得準用之，同法
    第283條亦有明文。次按「對於同一事件之高等行政法院及
    最高行政法院所為『判決』同時本於行政訴訟法第273條第1
    項第9款至第14款以外之法定事由提起再審之訴者，由最高
    行政法院合併管轄；但對於高等行政法院判決提起上訴，而
    經最高行政法院認上訴為不合法以裁定駁回，對於該高等行
    政法院判決提起再審之訴者，無論本於何種法定再審事由，
    仍應專屬原高等行政法院管轄。」又「當事人向最高行政法
    院提起上訴，是否合法，係屬最高行政法院應依職權調查裁
    判之事項，聲請人對最高行政法院以其上訴為不合法而駁回
    之裁定，以發見未經斟酌之證物為由聲請再審，依行政訴訟
    法第283條準用同法第275條第1項之規定，專屬最高行政法
    院管轄，不在同條第3項規定之列。」（最高行政法院民國
    （下同）95年8月份庭長法官聯席會議決議參照）。再按訴
    訟之全部或一部，法院認為無管轄權者，依原告聲請或依職
    權以裁定移送於其管轄法院，為行政訴訟法第18條準用民事
    訴訟法第28條第1項所明定。
二、本件當事人間因使用執照事件，前經本院於97年7月9日96年
    度訴字第00756號判決駁回再審原告之訴，再審原告提起上
    訴，亦經最高行政法院以其上訴不合法，於97年9月30日以
    97年度裁字第4670號裁定駁回上訴確定在案。茲聲請人主張
    最高行政法院97年度裁字第4670號裁定有行政訴訟法第273
    條第1項第1款及第14款之再審事由，向本院聲請再審，依上
    揭規定及說明，應專屬最高行政法院管轄。聲請人向無管轄
    權之本院聲請再審，顯有未合，爰依職權以裁定移送於有管
    轄權之最高行政法院。
三、依行政訴訟法第18條、民事訴訟法第28條第1項，裁定如主
    文。
中    華    民    國    98    年    11    月    2     日
                臺中高等行政法院第三庭
                          審判長法  官  王  茂  修
                                法  官  莊  金  昌
                                法  官  林  金  本
以上正本證明與原本無異。
如不服本裁定，應於裁定送達後10日內以書狀敘明理由，經本院
向最高行政法院提起抗告（須依對造人數附具繕本）。
中    華    民    國    98    年    11    月    2     日
                                書記官  許  騰  云


司法院資訊處製作；財團法人民間司法改革基金會備份。
